臺灣板橋地方法院刑事判決　　　　　　　　　　　　　九十三年度訴緝字第八０號
　　公　訴　人　臺灣板橋地方法院檢察署檢察官
　　被　　　告　甲○○
右列被告因違反毒品危害防制條例案件，經檢察官提起公訴（九十二年度毒偵字第二
六０六號）及移送併辦（九十三年度毒偵字第一二七六、一七九四號），本院於準備
程序進行中，被告就被訴之事實為有罪之陳述，經告知被告簡式審判程序之旨，並聽
取當事人之意見後，裁定進行簡式審判程序，判決如左：
    主  文
甲○○連續施用第一級毒品，累犯，處有期徒刑玖月，扣案之第一級毒品海洛因貳小
包（淨重分別為零點零肆公克及零點壹公克）、海洛因殘渣袋壹個（海洛因量微無法
稱重）沒收銷燬之，注射針筒壹支沒收；又連續施用第二級毒品，累犯，處有期徒刑
柒月，扣案之第二級毒品安非他命殘渣袋壹個（安非他命殘渣量微無法稱重）沒收銷
燬之，吸食器壹個沒收。應執行有期徒刑壹年貳月，扣案之第一級毒品海洛因貳小包
（淨重分別為零點零肆公克及零點壹公克）、海洛因殘渣袋壹個（海洛因量微無法稱
重）、第二級毒品安非他命殘渣袋壹個（安非他命殘渣量微無法稱重）均沒收銷燬之
；注射針筒壹支、吸食器壹個均沒收。
    事  實
一、甲○○前曾於民國八十六年間因違反麻醉藥品管理條例等案件，經本院八十六年
    度易字第六三九二號判處應執行有期徒刑一年（其中偽造文書部分判處有期徒刑
    六月、違反麻醉藥品管理條例部分判處有期徒刑八月）確定，於九十年五月十一
    日執行完畢，猶不知悔改。前復因施用毒品案件，經觀察、勒戒後，認有繼續施
    用毒品之傾向，而由台灣桃園地方法院裁定令入戒治處所施以強制戒治，於九十
    年六月二十五日強制戒治期滿後，並由台灣桃園地方法院檢察署檢察官於九十年
    七月十日以九十年度戒偵字第六五六號不起訴處分確定，詎其仍未戒除毒癮，復
    基於施用第一級毒品及第二級毒品之概括犯意，先後於九十二年五月十七日、同
    年十月間某日、九十三年四月三日，在其臺北縣中和市○○路四二三巷十二弄三
    號五樓住處等地，以注射針筒注射身體之方式，連續施用第一級毒品海洛因；及
    於九十二年五月十七日、同年十月十九日及九十三年四月三日，在前開住處等地
    ，以將安非他命摻入玻璃球加熱使產生氣體吸用之方式，連續施用第二級毒品安
    非他命。其後先於九十二年五月十九日十六時七分許，在台北縣中和市○○路一
    三九巷口為警查獲，並扣得海洛因一包（淨重零點零四公克，起訴書誤載為零點
    五公克）。復於同年十月二十一日四時四十分許，經警採尿送驗而查悉上情。再
    於九十三年四月五日十二時許，在台北縣中和市○○路四二三巷口，因遭本院通
    緝而為警緝獲，並扣得第一級毒品海洛因一包（淨重０點一公克），及在其臺北
    縣中和市○○路四二三巷十二弄三號五樓住處扣得安非他命、海洛因殘渣袋各一
    個（內各含安非他命、海洛因殘渣均量微無法稱重），及其所有供犯罪所用之注
    射針筒（已使用過）一支、安非他命吸食器一個等物。
二、案經台北縣政府警察局中和分局、土城分局及台北市政府警察局萬華分局分別報
    告臺灣板橋地方法院檢察署檢察官偵查起訴及移送併辦。
    理　由
壹、程序部分：按除被告所犯為死刑、無期徒刑、最輕本刑為三年以上有期徒刑之罪
    或高等法院管轄第一審案件者外，於第一次審判期日前之準備程序進行中，被告
    先就被訴事實為有罪之陳述時，審判長得告知被告簡式審判程序之旨，並聽取當
    事人、代理人、辯護人及輔佐人之意見後，裁定進行簡式審判程序，刑事訴訟法
    第二百七十三條之一第一項定有明文。經核本件被告蔡政宏所犯係死刑、無期徒
    刑、最輕本刑為三年以上有期徒刑以外之罪，其於準備程序中就被訴事實為有罪
    之陳述，經法官告知簡式審判程序之旨，並聽取公訴人、被告之意見後，本院爰
    依首揭規定，合議裁定由受命法官獨任進行簡式審判程序，合先敘明。
貳、實體方面：
  一、前開犯罪事實，業據被告甲○○於本院審理時坦承不諱，且有扣案第一級毒品
      海洛因二小包（淨重分別為０點０四公克及０點一公克）、海洛因殘渣袋一個
      （海洛因量微無法稱重）、第二級毒品安非他命殘渣袋一個（安非他命殘渣量
      微無法稱重），及其所有供犯罪所用之已使用過注射針筒一支、吸食器一個可
      資佐證。又上開扣案之白粉係第一級毒品海洛因，淨重分別為０點０四公克及
      ０點一公克等情，並有法務部調查局九十二年七月十日鑑定通知書、台北市政
      府警察局萬華分局查獲涉嫌毒品危害防制條例毒品初步鑑驗報告單各一紙在卷
      可稽，而其於九十二年五月十九日、同年十月二十一日被查獲後經警採尿，尿
      液檢體經送檢驗結果，確有嗎啡或甲基安非他命陽性反應，亦有台灣檢驗科技
      股份有限公司九十二年七月二日、同年十一月五日濫用藥物尿液檢驗報告各一
      紙在卷足稽；足證被告之前開自白核與事實相符，本件事證業臻明確，被告連
      續施用第一級毒品海洛因及連續施用第二級毒品安非他命之犯行，洵足認定，
      應依法論科。
  二、按毒品危害防制條例於八十六年十月三十日經立法院三讀通過，嗣於八十七年
      五月二十日經總統公布，暨自八十七年五月二十二日零時起生效施行，同條例
      於九十二年六月六日經立法院修正通過，總統於九十二年七月九日公布，並自
      九十三年一月九日開始施行。本件被告前開犯行，雖部分係在新法修正前，惟
      其連續為前開犯行，最後一次犯行之時間已在新法修正施行後，自應適用新修
      正之毒品危害防制條例論處；又依修正後同條例第二十三條第二項規定，再犯
      施用毒品罪即應依法追訴，是本件起訴要件尚無不合，均附此敘明。核被告施
      用第一級毒品海洛因所為，係犯毒品危害防制條例第十條第一項之罪；又其施
      用第二級毒品安非他命行為，核犯同條第二項之罪。公訴人雖僅就被告於九十
      二年五月十九日經警查獲採尿前二十四小時、九十六小時內某時，施用第一級
      毒品海洛因、第二級毒品安非他命各一次之犯行部分起訴，惟其餘部分核與起
      訴範圍具裁判上一罪之連續犯關係，是仍為起訴效力所及，故本院自得併予審
      究。另被告因其施用行為，而分別持有第一級毒品海洛因、第二級毒品安非他
      命，其持有之低度行為應為施用之高度行為所吸收，均不另論罪。其先後多次
      施用第一級毒品海洛因及第二級毒品安非他命，時間緊接，且觸犯構成要件相
      同之罪名，顯係基於概括犯意反覆所為，均應依刑法第五十六條連續犯規定，
      各論以一罪，並加重其刑。再者，被告所犯上述二罪，犯意各別，行為互殊，
      自應予分論併罰。又被告於八十六年間因違反麻醉藥品管理條例等案件，經本
      院八十六年度易字第六三九二號判處應執行有期徒刑一年（其中偽造文書部分
      判處有期徒刑六月、違反麻醉藥品管理條例部分判處有期徒刑八月）確定，於
      九十年五月十一日執行完畢，有臺灣高等法院被告全國前案紀錄表附卷可參，
      其於受有期徒刑之執行完畢後，五年以內再犯本件有期徒刑以上之罪，為累犯
      ，應依法遞加重其刑。爰審酌被告之前科素行、犯罪之動機、目的、手段，犯
      罪時所受之刺激及其品性、生活狀況、智識程度、施用毒品祗係戕害其自己身
      心，並無加害他人，兼衡其施用第一級毒品海洛因及施用第二級毒品安非他命
      時間之長短、犯罪後業已坦承犯行態度良好等一切情狀，量處如主文所示之刑
      ，並定其應執行之刑。
  三、扣案之第一級毒品海洛因二小包（淨重分別為０點０四公克及０點一公克）、
      海洛因殘渣袋一個（海洛因量微無法稱重）、第二級毒品安非他命殘渣袋一個
      （安非他命殘渣量微無法稱重），不問屬犯人與否，均應依法沒收銷燬之（殘
      渣袋部分因所含毒品殘渣與塑膠袋本身無法剝離，應一併宣告沒收銷燬）；扣
      案已使用過注射針筒一支、吸食器一個，係供本件犯罪所用之物，且屬被告所
      有，已據被告供明在卷，應予宣告沒收。
據上論斷，應依刑事訴訟法第二百七十三條之一第一項、第二百九十九條第一項前段
，毒品危害防制條例第十條第一項、第二項、第十八條第一項前段，刑法第十一條前
段、第五十六條、第四十七條、第五十一條第五款、第三十八條第一項第二款，判決
如主文。
本案經檢察官黃正綱到庭執行職務。
中　　　華　　　民　　　國　　九十三　　年　　　六　　　月　　　七　　　日
                                臺灣板橋地方法院刑事第五庭
                                    法  官    林   春   長
右正本證明與原本無異
如不服本判決應於送達後十日內向本院提出上訴狀
                                    書記官    張   惠   芳
中　　　華　　　民　　　國　　九十三　　年　　　六　　　月　　　七　　　日
附錄本案論罪科刑法條全文：
毒品危害防制條例第十條：
施用第一級毒品者，處六月以上五年以下有期徒刑。
施用第二級毒品者，處三年以下有期徒刑。
